【裁判字號】    99,易,1270
【裁判日期】    991005
【裁判案由】    竊盜
【裁判全文】
臺灣臺南地方法院刑事判決              99年度易字第1270號
公  訴  人  臺灣臺南地方法院檢察署檢察官
被      告  甲○○
上列被告因竊盜等案件，經檢察官提起公訴（99年度偵字第1239
9、12408號），被告於本院準備程序中，先就被訴事實均為有罪
之陳述，經本院裁定進行簡式審判程序，判決如下：
    主  文
甲○○攜帶兇器竊盜，處有期徒刑柒月；扣案之老虎鉗貳支均沒
收。又攜帶兇器竊盜，處有期徒刑柒月；扣案之老虎鉗、扳手各
壹支均沒收。應執行有期徒刑壹年，扣案之老虎鉗參支、扳手壹
支均沒收。
    事  實
一、甲○○前於民國九十九年五月間因竊盜案件經本院以九十九
    年度簡字第一三五二號判處有期徒刑六月確定。詎仍不知悔
    改，復為下列犯行：
  (一)九十九年八月五日凌晨二時三十分許，騎乘車號ZVY-207 號
    輕型機車，行經台南市○○路○段一五七巷二十二弄口時，
    見路旁電線桿(編號為堤岸高幹56-1左4P9694BD73號)連接有
    多條的接地線，因缺錢花用，竟意圖為自己不法之所有，攜
    帶其所有金屬製質地堅硬，客觀上可供作兇器使用之老虎鉗
    二支，先剪斷接地線的一端，再踏在其所騎之機車上剪斷電
    線的另一端，而竊取台南市雙子星有線公司(下稱：雙子星
    公司）之電線，得手後將該批電線置於其機車上，正欲騎離
    現場之際，為警當場查獲，並扣得老虎鉗二支。
  (二)九十九年八月十三日凌晨二時三十分許，騎乘車號ZVY-207
    號輕型機車，行經台南市○○路○段二一五號對面時，見路
    旁電線桿(編號為提岸高幹65號)連接有多條的接地線，竟意
    圖為自己不法之所有，以其所攜帶金屬製質地堅硬，客觀上
    可供作兇器使用之老虎鉗、Ｔ型扳手各一支，先剪斷接地線
    的一端，再利用自備之Ｔ型扳手插入電線桿向上攀爬後剪斷
    電線的另一端，而竊取台灣電力公司(下稱：台電公司）之
    電線，嗣為警當場查獲，扣得老虎鉗及Ｔ型扳手各一支。
二、案經臺南市警察局第三分局報告臺灣臺南地方法院檢察署檢
    察官偵查起訴。
    理  由
一、本件係經被告於準備程序為有罪之表示，而經本院裁定以簡
    式審判程序加以審理，依刑事訴訟法第二百七十三條之二、
    第一百五十九條第二項之規定，不適用傳聞法則有關限制證
    據能力之相關規定，合先敘明。
二、上開犯罪事實，業據被告於警詢、偵查及本院準備程序及審
    理中均坦承不諱，核與證人即雙子星公司工務部組長乙○○
    、台電公司職員丙○○於警詢中之證述大致相符，復有搜索
    扣押筆錄、扣押物品目錄表、贓物認領保管單、蒐證照片在
    卷可資佐證，足認被告上揭任意性之自白確與事實相符，被
    告犯行洵堪認定，應予依法論科。
三、按所謂兇器，其種類並無限制，凡客觀上足對人之生命、身
    體、安全構成威脅，具有危險性之兇器均屬之，且祇須行竊
    時攜帶此種具有危險性之兇器為已足，並不以攜帶之初有行
    兇之意圖為必要（最高法院七十九年臺上字第五二五三號判
    例意旨參照）；查被告於上開時地持以竊盜所用之扳手、老
    虎鉗均為金屬材質，質地堅硬，依社會通念，若持之以攻擊
    人體，自能成傷，客觀上上開扳手、老虎鉗自足以對人之生
    命、身體、安全構成威脅，為具有危險性之兇器無疑。核被
    告於事實欄一、(一)、(二)部分所為，均係犯刑法第三百二十一
    條第一項第三款之攜帶兇器加重竊盜罪。被告所犯上開攜帶
    兇器加重竊盜二罪，犯意有別，行為各殊，應予分論併罰。
    茲審酌被告方於九十九年五月間因竊盜案件經判處罪刑，竟
    仍不知悔改，再犯本案，顯見其法紀觀念薄弱，未能自前所
    受刑之執行記取教訓，復猶不思循正途賺取所需，僅因貪圖
    小利，即再犯本件二次竊盜犯行，足見其漠視他人財物之所
    有權，對民眾財產安全及社會治安均非無相當危害，惟念其
    犯後始終坦承犯行，表現悔意，兼衡被告犯罪時所採取之手
    段、所造成之損害，暨被告之學歷、職業、家庭狀況等一切
    情狀，爰分別量處如主文所示之刑，及定其應執行之刑，又
    扣案老虎鉗三支、扳手一支，係被告所有並分別持以犯上開
    事實欄一、(一)、(二)所述之加重竊盜案件，業經被告陳明在卷
    ，應依刑法第三十八條第一項第二款規定，宣告沒收之。
據上論斷，應依刑事訴訟法第二百七十三條之一第一項、第二
百九十九條第一項前段，刑法第三百二十一條第一項第三款、第
五十一條第五款、第三十八條第一項第二款，判決如主文。
本案經檢察官宋文宏到庭執行職務
中    華    民    國    99    年    10    月    5    日
                        刑事第三庭    法  官  黃堯讚
以上正本證明與原本無異。
如不服本判決應於收受本判決後10日內向本院提出上訴書狀，並
應敘述具體理由。其未敘述上訴理由者，應於上訴期間屆滿後20
日內向本院補提理由書狀（均須按他造當事人之人數附繕本）「
切勿逕送上級法院」。
                                      書記官  許雅華
中    華    民    國    99    年    10    月    5     日
附錄論罪科刑法條：
中華民國刑法第321條
（加重竊盜罪）
犯竊盜罪而有左列情形之一者，處 6 月以上、 5 年以下有期徒
刑：
  一、於夜間侵入住宅或有人居住之建築物、船艦或隱匿其內而
      犯之者。
  二、毀越門扇、牆垣或其他安全設備而犯之者。
  三、攜帶兇器而犯之者。
  四、結夥三人以上而犯之者。
  五、乘火災、水災或其他災害之際而犯之者。
  六、在車站或埠頭而犯之者。

司法院資訊處製作；財團法人民間司法改革基金會備份。
